臺灣高雄地方法院刑事判決　　　　　　　 96年度易字第103號
公　訴　人　臺灣高雄地方法院檢察署檢察官
被　　　告　丙○○
　　　　　　　　　　（另案於臺灣高雄監獄執行中）
　　　　　　甲○○
上列被告等因竊盜案件，經檢察官提起公訴（95年度偵字第2507
2號），本院判決如下：
    主  文
丙○○共同竊盜，累犯，處有期徒刑陸月，如易科罰金，以新台
幣壹仟元折算壹日。
甲○○共同竊盜，累犯，處有期徒刑肆月，如易科罰金，以新台
幣壹仟元折算壹日。
    事  實
一、丙○○前因竊盜案件，經本院以民國92年度易字第2342 號
    判處有期徒刑8 月確定，於94年8 月14日執行完畢。甲○○
    則因施用毒品案件，經本院以93年度訴字第1553號判處有期
    徒刑6 月確定，並於93年12月21日易科罰金，視為執行完畢
    。詎渠等2 人仍不知悔改，於95年9 月18日20時20分許，由
    甲○○駕駛車牌號碼4119-JG 號自小貨車搭載丙○○，行經
    高雄縣湖內鄉○○村○○路102 號丁○○之住處門口（起訴
    書誤載為高雄縣湖內鄉○○村○○路382 號地號之養殖場）
    ，見丁○○所有、置放在門口之打氧機（俗稱水車）2 臺及
    水車架1 臺（價值約新台幣《下同》7000元）無人看管，因
    2 人缺錢花用，竟共同基於意圖為自己不法所有之犯意聯絡
    及行為分擔，共同徒手竊取上開打氧機2 臺及水車架1 臺得
    手，2 人並隨即將上開物品放置在前揭自小貨車欲載往乙○○設於高雄縣路竹鄉○○村○○路5 巷79弄15號之資源回收
    場變賣，恰丁○○返家時發現上開物品失竊，立即尾隨甲○○及丙○○之自小貨車至上開資源回收場，並報警處理，為
    警當場查獲甲○○及丙○○，而悉上情。
二、案經高雄縣政府警察局湖內分局報告臺灣高雄地方法院檢察
    署檢察官偵查起訴。
    理  由
壹、證據能力方面：
一、關於供述證據之部分：
    按被告以外之人（含被害人、告訴人、證人、共同被告等）
    於審判外之言詞，係屬傳聞證據，原則上並無證據能力，刑
    事訴訟法第159 條第1 項定有明文。雖同法第159 條之1 第
    2 項規定，被告以外之人於偵查中向檢察官所為之陳述，除
    顯有不可信之情況者外，得為證據，然證人依法應具結而未
    具結者，其證言不得作為證據，同法第158 條之3 亦有明文
    。被告以外之人於偵查中向檢察官之陳述，性質上仍屬傳聞
    證據，雖檢察官向被告以外之人所取得之陳述，原則上均能
    遵守法律規定，不致違法取供，其可信性極高，故法律規定
    除顯有不可信之情況者外，得為證據，惟仍應依法具結，始
    有證據能力。查：按被告以外之人於審判外之陳述不得作為
    證據，刑事訴訟法第159 條第1 項定有明文。查被告丙○○
    對丁○○、乙○○之警詢筆錄之證據能力，有所爭執，且公
    訴人未證明（自由證明）該等警詢筆錄具有較可信或特別可
    信之情怳，是依上開規定，該等警詢筆錄之記載，就證明構
    成犯罪之事實，無證據能力。
二、卷附之扣押筆錄、扣押物品目錄表及贓物認領保管單等資料
    ，是由司法警察本於職務上製作之紀錄文書，如有錯誤可請
    求更正，其真實性保障極高，均無顯不可信之情況，依刑事
    訴訟法第159條之4第1款規定，自均可作為證據。
三、再按，傳聞法則乃對於被告以外之人於審判外之言詞或書面
    陳述，亦即針對被告以外之人於審判外以言詞或書面所為之
    供述證據所為之規範。卷附照片8 幀（警卷第33-36 頁），
    乃以科學、機械之方式，對於當時狀況所為忠實且正確之記
    錄，性質上並非供述證據，自無刑事訴訟法第159 條第1 項
    規定之適用，附此敘明。
四、本件關於卷內證據資料之證據能力部分，被告甲○○不爭執
    證據能力，合先敘明。
貳、實體方面─
一、上揭犯罪事實，業據被告甲○○於本院審理時供承不諱，核
    與證人丁○○及乙○○於警詢及偵查中證述情節相符，並有
    高雄縣政府警察局湖內分局扣押筆錄、扣押物品目錄表、贓
    物認領保管單及照片8 張等資料在卷可稽，足認被告甲○○
    自白與事實相符，堪予採為本案論罪科刑之依據。被告甲○○竊盜之犯行，洵堪認定，應依法論科。
二、訊據被告丙○○矢口否認有與甲○○共同至上開地點竊取丁○○所有之打氧機2 臺及水車架1 臺，並共同將之載運至乙○○經營之資源回收場變賣等情，並辯稱：當天伊先在甲○○家門口外喝酒，甲○○剛好從台南開車回來，原本渠2 人
    相約要去拿毒品，但甲○○開車去買飲料後一直沒有回來，
    伊就拜託「阿財」載伊去竹滬村拿毒品，伊買完毒品後，因
    為沒錢，所以站在竹滬國小旁邊準備攔車回家，當時甲○○
    剛好開車從資源回收場出來，伊請甲○○載伊回家，之後警
    察從另一個方向過來並逮捕伊，且綽號「大姊頭」之人告訴
    伊乙○○拿1503元給「彬仔」收購上開贓物云云。經查：
  (一)案發當日，確係由甲○○及丙○○，共同至高雄縣湖內鄉○○村○○路102 號住處，共同徒手竊取上開打氧機2 臺及水
    車架1 臺，並將之載運至乙○○開設之資源回收場變賣等情
    ，業據甲○○於本院審理時證稱：「（95年9 月18日20 時
    20分許是否有去高雄縣湖內鄉○○村○○路382 號地號之養
    殖場偷取打氧機《俗稱水車》2 臺及水車架1 臺？）我是到
    丁○○家的前面偷了打氧機（俗稱水車）2 臺及水車架1 臺
    ，但是那不是養殖場」、「（你是否自己1 個人去偷？）不
    是，我是和丙○○一起去偷」、「（丙○○當時是否知道要
    去偷東西？）他知道」、「（偷完東西後丙○○是否有和你
    一起去資源回收場？）有」、「（你們2 人去偷東西如何分
    工？）是由我開車載丙○○一起過去，我們2 人一起下車，
    一起抬東西搬到自小貨車上面，沒有攜帶工具，我們是徒手
    搬運」、「（你們2 人是何時相約要去偷東西？）是要去偷
    之前臨時起意的，那1 天我本來要回家載家具，在回家省道
    旁邊碰到了丙○○站在那裡，我們聊了一下，我就載他要回
    他家，經過了丁○○的家，我們就臨時起意決定去偷」、「
    （你們2 人為何要去偷東西？）因為缺錢」等語明確（見本
    院卷第43-45 頁）。衡情，甲○○況既已承認竊盜之犯罪，
    其應無可能另行甘冒罪刑較重之偽證罪責而故為虛偽陳述，
    是其所為證述應具有高度可信性。
  (二)再者，乙○○於本院審理時亦證稱：當日確係丙○○及甲○○載運上開打氧機等物欲變賣，且當日並無其他人去伊經營
    之資源回收場變賣物品等語明確（見本院筆錄第45-46 頁）
    。而被告丙○○與乙○○並無金錢糾紛，是乙○○亦無虛詞
    構陷被告丙○○之情；另被告丙○○又無法提供綽號「彬仔
    」或「大姊頭」之人供本院查證，是乙○○證稱被告丙○○
    確與甲○○共同至伊經營之資源回收場變賣上開物品等語，
    即有可信之處。
  (三)另據丁○○於本院審理時證稱：「我當天開車回家確實有看
    到2 個人，其中1 個人穿拖鞋，我的土地上有油，他採到了
    油後，就去我的水龍頭下洗腳，後來那個人就上車，他們車
    開走了之後，我就發現我的東西不見了，我馬上就開車我的
    車跟在他們後面，到了回收場的路邊，我看到他們彎進去回
    收場，我就馬上去報警，請警察來抓，從我去報警到警察過
    來，最長不會超過5 分鐘，我跟警察回來的時候，他們正好
    要開車出來，被告2 人都在車上，警察就攔下他們」、「（
    你是否從你家的現場一直跟到資源回收場？）是，我沿路都
    是緊跟著他們」、「（中途該台車是否有人上下車？）沒有
    ，中途都沒有停下來過，直接開到資源回收場」等語（見本
    院筆錄第47-48 頁）。是依丁○○上開證詞，伊在住處發現
    伊物品失竊後，隨即尾隨2 名竊賊至資源回收場，途中並無
    其他人上下車，警方到場後確係在車上查獲被告丙○○及甲○○2 人，並無其他人等語，核與甲○○及乙○○之上開證
    詞均相符，佐以被告丙○○於本院審理時自稱：伊將甲○○
    車子攔下來後，並未發現「彬仔」在車上等語（見本院卷第
    52頁），益徵乙○○及丁○○當日所見之2 名竊賊確係被告
    甲○○及丙○○無訛。又被告丙○○亦不否認為警查獲當時
    伊身上並未查獲任何毒品一事（見本院卷第52-53 頁）。衡
    情，若被告丙○○當日確與甲○○相約去買毒品施用，而去
    甲○○住處，甲○○當可載丙○○去購買飲料後，再去購買
    毒品，甲○○豈會逕行離開？且被告丙○○辯稱購入及施打
    毒品之處，又恰巧係甲○○銷售贓物之處？是被告丙○○上
    開辯解，顯與常情有違，為卸責之詞，均不足為其有利之認
    定。
  (四)綜上所述，被告丙○○上開所辯，均不足採信，本件事證明
    確，被告丙○○竊盜犯行亦堪以認定，應依法論科。
三、核被告2 人所為，均係犯刑法第320 條第1 項之普通竊盜罪
    。被告2 人就上開犯行，有犯意聯絡及行為分擔，應分別論
    為共同正犯。被告2 人有前載之前科紀錄等情，有臺灣高等
    法院被告前案紀錄表在卷可憑，其受有期徒刑之執行完畢，
    5 年內故意再本件有期徒刑以上之罪，均為累犯，各應依刑
    法第47條第1 項規定加重其刑。爰審酌被告二人正值青壯，
    不知以己力獲取財物，竟以竊盜方式取他人之財物，侵害他
    人之財產安全，惡性非輕，且被告丙○○前因竊盜案件經法
    院判刑確定，且執行完畢，竟再犯案，顯未知悔改，且被告
    丙○○犯後一再否認竊盜犯行，態度不佳，另被告甲○○於
    本院審理時坦承犯行，態度良好，及竊取之財物價值等一切
    情狀，分別量處如主文所示之刑，並衡酌被告丙○○及甲○○二人之經濟狀況分別為貧寒及勉持及本件犯罪情節並非重
    大等情，均諭知以1000元折算1 日之易科罰金折算標準。
據上論斷，應依刑事訴訟法第299 條第1 項前段，刑法第28條、
第320 條第1 項、第47條第1 項、第41條第1 項前段，刑法施行
法第1 條之1 ，判決如主文。
本案經檢察官劉慕珊到庭執行職務。
中　　華　　民　　國　　96　　年　　2 　　月　　27　　日
                      刑事第七庭  審判長法　官  李淑惠
                                        法　官  林俊寬
                                        法　官  張茹棻
以上正本證明與原本無異。
如不服本判決，應於收受送達後10日內，向本院提出上訴書狀（
應附繕本）。
中　　華　　民　　國　　96　　年　　3 　　月　　1 　　日
                                        書記官  陳惠玲
附錄法條
刑法第320條
（普通竊盜罪、竊佔罪）
意圖為自己或第三人不法之所有，而竊取他人之動產者，為竊盜
罪，處 5 年以下有期徒刑、拘役或新台幣15000元以下罰金。
意圖為自己或第三人不法之利益，而竊佔他人之不動產者，依前
項之規定處斷。
前二項之未遂犯罰之。
